# 年度报表差异--资产负债表

提问人：sunny53388 时间：2018-01-12 18:30:52
请教下以前年度损益结转到利润分配-未分配利润后，这样子资产负债表的未分配利润项目的期末期初差额就明显与利润表的净利润有差异，单体报告需要调期初数未分配利润数吗？合并报表需要调资产负债表和利润表的期初数对吗？

回答人：chenyiwei
不论是个别报表还是合并报表层面，对以前年度损益调整，都要求相应调整相应的前期比较数据列报的。